【裁判字號】    97,台上,1774
【裁判日期】    970424
【裁判案由】    違反商業會計法
【裁判全文】
最高法院刑事判決            九十七年度台上字第一七七四號
上  訴  人  甲○○
                    號
上列上訴人因違反商業會計法案件，不服台灣高等法院台南分院
中華民國九十七年二月十四日第二審判決（九十六年度金上訴字
第一二七二號，起訴案號：台灣台南地方法院檢察署九十三年度
偵字第一○八九七號、九十四年度偵字第九二九四號），提起上
訴，本院判決如下：
    主  文
上訴駁回。
    理  由
按刑事訴訟法第三百七十七條規定，上訴於第三審法院，非以判
決違背法令為理由，不得為之。是提起第三審上訴，應以原判決
違背法令為理由，係屬法定要件。如果上訴理由書狀並未依據卷
內訴訟資料，具體指摘原判決不適用何種法則或如何適用不當，
或所指摘原判決違法情事，顯與法律規定得為第三審上訴理由之
違法情形，不相適合時，均應認其上訴為違背法律上之程式，予
以駁回。本件原判決維持第一審依修正前刑法牽連犯關係從一重
論處上訴人甲○○共同連續商業負責人，以明知為不實之事項而
填製會計憑證罪刑之判決，駁回其在第二審之上訴，已詳敘所憑
之證據及認定之理由，從形式上觀察，並無任何違背法令之處。
而量刑輕重，係屬事實審法院得依職權自由裁量之事項，苟已以
行為人之責任為基礎，並斟酌刑法第五十七條各款所列情狀而未
逾越法定刑度，不得遽指為違法。本件第一審於量刑時，已具體
就上訴人之品行、犯罪之動機、目的、手段，虛設公司，開立不
實發票幫助他人逃漏稅，影響稅捐機關課稅之正確性，犯罪所生
之危害甚鉅，且本案係以上訴人為首，情節較其餘共犯為重，並
其犯罪後態度等一切情狀，予以綜合考量後，在法定刑內量處有
期徒刑四年，併科罰金新台幣十五萬元，並以其犯罪在民國九十
六年四月二十四日以前，合於中華民國九十六年罪犯減刑條例第
二條第一項所規定之減刑條件，且無該條例第三條不予減刑之情
形，因依該條例第二條第一項第三款之規定，減其刑期及金額各
二分之一，原審認屬適當，予以維持，已於理由內予以說明，核
屬量刑職權之適法行使，不能任意指為違法。上訴意旨，對於原
判決究竟如何違背法令，並未依據卷內資料為具體之指摘，徒憑
己見，對於原審前項職權之行使，任意指摘，難謂已符合首揭法
定上訴要件，其上訴違背法律上之程式，應予駁回。
據上論結，應依刑事訴訟法第三百九十五條前段，判決如主文。
中    華    民    國  九十七  年    四    月  二十四  日
                      最高法院刑事第二庭
                          審判長法官  謝  家  鶴
                                法官  陳  世  淙
                                法官  洪  佳  濱
                                法官  劉  介  民
                                法官  許  錦  印
      本件正本證明與原本無異
                                      書  記  官
中    華    民    國  九十七  年    五    月    五    日
                                                      Ｖ


司法院資訊處製作；財團法人民間司法改革基金會備份。
